【裁判字號】    97,聲,280
【裁判日期】    970530
【裁判案由】    聲請回復原狀
【裁判全文】
臺灣高雄地方法院刑事裁定               97年度聲字第280號
聲  請  人
即  被  告  甲○○
上列聲請人即被告因業務侵占等案件，不服本院中華民國97年2
月14日第一審判決（96年度易字第3730號），於逾上訴期間後聲
請回復原狀並提起上訴，本院裁定如下：
    主  文
回復原狀之聲請及上訴均駁回。
    理  由
一、聲請意旨略以：聲請人即被告（下稱被告）於本院96年度易
    字第3730號案件審理中，向本院陳明其送達地址為高雄市○
    ○○路577 號12樓之3 ，經本院依其所陳報之地址對聲請人
    送達第一審判決書，並經該處之大樓管理員於97年3 月12日
    受收，惟聲請人早於同年月10日已搬離上址，而改住於高雄
    市○○街47號5 樓。後被告於97年3 月25日始收受上開第一
    審判決，已遲誤上訴期間，致案件確定，爰聲請回復原狀並
    就該判決提起上訴等語。
二、按非因過失，遲誤上訴、抗告或聲請再審之期間，或聲請撤
    銷或變更審判長、受命推事、受託推事裁定或檢察官命令之
    期間者，於其原因消滅後5 日內，得聲請回復原狀，刑事訴
    訟法第67條第1 項定有明文。又聲請回復原狀，應以非因過
    失遲誤期間者為限，並應於書狀內釋明非因過失遲誤期間之
    原因及其消滅時期；所謂非因過失，係指逾期之緣由非可歸
    責於當事人而言，若其不能遵守期限由於自誤，即不能謂非
    過失。次按被告、自訴人、告訴人、附帶民事訴訟當事人、
    代理人、辯護人、輔佐人或被害人為接受文書之送達，應將
    其住所、居所或事務所向法院或檢察官陳明，刑事訴訟法第
    55條第1 項前段定有明文。
三、經查：本件被告因偽造文書等案件，於本院96年度易字第37
    30號審理時，被告先於96年12月28日審判時陳報其住居所為
    高雄市○○街47號5 樓，後於97年1 月31日審判時則改為高
    雄市○○○路577 號12樓之3 ；嗣經本院於97年2 月14日以
    96年度易字第3730號第一審判決判處罪刑並減刑，而定其應
    執行之刑為有期徒刑8 月，該判決書分別向高雄市○○○路
    238 號4 樓之1 及上開高雄市○○街47號5 樓、高雄市○○
    ○路577 號12樓之3 對被告送達，經分別於97年2 月25日寄
    存於高雄市政府警察局苓雅分局成功路派出所、民權路派出
    所，及於97年3 月12日由現代大廈管理中心管理員以受僱人
    身分受領之方式為送達，且自97年1 月31日至97年3 月12日
    之期間，被告並無向本院陳報變更送達之處所，此經本院調
    取本院96年度易字第3730號卷核閱屬實，並有送達證書影本
    3 紙附卷可憑，實堪採認。又被告於97年3 月10日搬離上開
    高雄市○○○路577 號12樓之3 時，有告知大廈管理員如有
    收到法院之文件須通知被告，但被告均未接到管理員之通知
    ，而係至97年3 月25日始向大廈管理員取得上開判決書等情
    ，復經被告供明在卷。既被告於97年1 月31日向本院陳報其
    送達地址為高雄市○○○路577 號12樓之3 ，而本院亦對其
    所陳報之處所送達，並經大廈管理員以受僱人身分受領，是
    上開判決書已合法送達與被告；且姑不論被告所主張上開管
    理人未通知被告之事由是否非可歸責於被告，惟被告至遲於
    向大廈管理人取得上開判決書之97年3 月25日起，其遲延上
    訴期間之原因即已消滅，竟遲至97年4 月18日，始聲請回復
    原狀，有本件刑事聲請回復原狀書狀上本院之收文章足憑。
    從而，本件回復原狀之聲請顯逾5 日之期間，自非合法，應
    予駁回。
四、綜上所述，被告聲請回復原狀，為無理由；從而，本件上訴
    ，仍應認已逾10日期間，不合法律上之程式，應併予駁回。
據上論斷，應依刑事訴訟法第69條第1 項前段、第362 條前段，
裁定如主文。
中    華    民    國    97    年    5     月    30    日
                  刑事第十三庭  法  官  楊國煜
以上正本證明與原本無異。
如不服本裁定，應於送達後5日內，向本院提出抗告狀。
中    華    民    國    97    年    5     月    30    日
                                書記官  李憶如


司法院資訊處製作；財團法人民間司法改革基金會備份。
